【裁判字號】    88,上易,3260
【裁判日期】    890119
【裁判案由】    贓物
【裁判全文】
臺灣高等法院臺中分院刑事判決                  八十八年度上易字第三二六○號
    上  訴  人
    即  被  告  甲○○
右上訴人因贓物案件，不服臺灣臺中地方法院八十八年度訴字第一七六九號中華民國
八十八年十一月十一日第一審判決（起訴案號：臺灣臺中地方法院檢察署民國八十八
年度偵字第三八七○號），提起上訴，本院判決如左：
    主      文
上訴駁回。
    事      實
一、甲○○曾於民國（以下同）八十四間因違反麻醉藥品管理條例案件，經原審法院
    判處有期徒刑六月確定，於八十六年二月八日執行完畢，猶不知悛悔警惕，復於
    八十七年十月間某日，在臺中縣豐原市真正好賓館，明知黃盟欣所交付之五張國
    民身分證（因甲○○嗣將前開國民身分證交予綽號「阿生」之不詳姓名成年男子
    ，並未扣案，無從查證確係何人所有之國民身分證）係來源不明之贓物，竟仍予
    收受，並交予綽號「阿生」之不詳姓名成年男子，嗣因警方於八十八年一月間查
    獲黃盟欣涉嫌搶奪案件，而循線查悉上情。
二、案經臺中市警察局移送臺灣臺中地方法院檢察署檢察官偵查起訴。
    理      由
一、訊據上訴人即被告甲○○雖矢口否認有為右揭犯行，並辯稱略以：前開國民身分
    證係黃盟欣直接交給綽號「阿生」之人，與伊無關云云。惟查，右揭事實業據被
    告於警訊時坦承不諱，核與證人黃盟欣於檢察官偵訊時證述情節相符，參以證人
    黃盟欣明確證稱前開國民身分證，被告甲○○確知是贓物，因被告說身分證每張
    可賣五百元，伊並不認識綽號「阿生」之人等語，顯見被告前開辯詞，係臨訟飾
    卸之詞，並不足採，本案事證明確，被告犯行洵堪認定。
二、核上訴人即被告甲○○所為，係犯刑法第三百四十九條第一項之收受贓物罪，其
    以一收受贓物之行為，收受五張分屬五人所有之國民身分證，侵害該五人之財產
    法益，係一行為而觸犯數個收受贓物罪，應依刑法第五十五條規定，從一論處收
    受贓物罪。被告曾於八十四間因違反麻醉藥品管理條例案件，經原審法院判處有
    期徒刑六月確定，於八十六年二月八日執行完畢，有原審法院被告全國前案紀錄
    表及臺灣臺中地方法院檢察署刑案資料查註紀錄表附卷可稽，被告前受有期徒刑
執行完畢，於五年以內再犯本件有期徒刑以上之罪，為累犯，應依刑法第四十七
    條規定加重其刑。原審適用刑法第三百四十九條第一項、第五十五條、第四十七
    條、第四十一條，罰金罰鍰提高標準條例第一條前段、第二條之規定並審酌被告
    品行不佳、犯罪動機、目的、手段、所生危害及犯罪後猶飾詞狡辯，難認已有悔
    意等一切情狀，量處如有期徒刑肆月，並諭知易科罰金之折算標準，認事用法俱
    無不合，量刑亦稱妥適，被告上訴意旨否認犯罪，空言指摘原判決不當，並無可
    取，為無理由，應予駁回。
據上論結應依刑事訴訟法第三百六十八條，判決如主文。
本案經檢察官乙○○到庭執行職務。
中      華      民      國     八十九     年      一      月    十九    日
                                   臺灣高等法院臺中分院刑事第十二庭
                                           審判長法  官  洪  耀  宗
                                                 法  官  郭  同  奇
                                                 法  官  劉  登  俊
右正本證明與原本無異。
不得上訴。
                                                 書記官  林  水  濱
中      華      民      國     八十九     年      一      月    二十    日
附錄本案論罪科刑法條全文：
刑法第三百四十九條第一項：
收受贓物者，處三年以下有期徒刑、拘役或五百元以下罰金。                  Ｖ


司法院資訊處製作；財團法人民間司法改革基金會備份。
